臺灣臺北地方法院刑事判決　　　　　　　100年度訴字第236號
公　訴　人　臺灣臺北地方法院檢察署檢察官
被　　　告　江麗金
上列被告因違反毒品危害防制條例案件，經檢察官提起公訴（99
年度毒偵字第4095號），本院改行簡式審判程序，判決如下：
    主  文
江麗金施用第一級毒品，處有期徒刑柒月；又施用第二級毒品，
處有期徒刑肆月。應執行有期徒刑拾月。
    事  實
一、江麗金前於民國91年4 月間因施用毒品案件，經臺灣板橋地
    方法院以91年度毒聲字第2555號裁定送觀察、勒戒後，認無
    繼續施用毒品傾向，於91年8 月22日執行完畢釋放出所；又
    於91年11月間，因施用毒品案件，經本院以92年度毒聲字第
    1288號裁定令入勒戒處所觀察、勒戒，因認有繼續施用傾向
    ，復於92年12月23日以92年度毒聲字第2177號裁定令入戒治
    處所強制戒治後，於93年1 月9 日停止戒治處分出監，刑責
    部分經本院於93年1 月15日以92年度簡字第4369號判處有期
    徒刑4 月確定，於93年7 月14日縮刑期滿執行完畢（未構成
    累犯之事由）。詎不知悔改，復分別基於施用第一、二級毒
    品海洛因、甲基安非他命之犯意，於民國99年10月26日，與
    友人飲酒後，乘友人車輛從新北市中、永和地區返回臺北市
    ○○路途中，先以將甲基安非他命晶體放於玻璃球內燒烤吸
    食煙霧之方式，施用由朋友提供之第二級毒品甲基安非他命
    1 次，又以將海洛因粉末捲在香菸內吸食之方式，施用由朋
    友提供之第一級毒品海洛因1 次。嗣於同年月29日，因另案
    偽造貨幣案件在假釋中，以受保護管束人身分至臺灣臺北地
    方法院檢察署觀護人室報到，經採驗其尿液結果，呈海洛因
    代謝物嗎啡、甲基安非他命代謝物安非他命、甲基安非他命
    陽性反應，始查知上情。
二、案經臺灣臺北地方法院檢察署檢察官自動檢舉偵查起訴。
    理  由
一、本案被告江麗金所犯係死刑、無期徒刑、最輕本刑為3 年以
    上有期徒刑以外之罪，其於準備程序中就被訴事實為有罪之
    陳述，經法官告知簡式審判程序之旨，並聽取公訴人及被告
    之意見後，經本院依刑事訴訟法第273 條之1 第1 項之規定
    ，裁定由受命法官獨任進行簡式審判程序。又本案卷內之物
    證、書證等證據，依同法第273 條之2 規定，不受第159 條
    第1 項關於傳聞法則規定之限制，依法均有證據能力，合先
    敘明。
二、前揭犯罪事實，業據被告江麗金於偵查、本院準備程序及審
    理時坦承不諱，又被告於99年10月29日在臺灣臺北地方檢察
    署觀護人室所採尿液，經送臺灣尖端先進生技醫藥股份有限
    公司以酵素免疫分析法初驗後，再以氣相層析質譜儀法複驗
    ，證實該尿液呈海洛因代謝物嗎啡及甲基安非他命代謝物安
    非他命、甲基安非他命陽性反應等節，有該公司於99年11月
    9 日出具之濫用藥物檢驗報告、臺灣臺北地方法院檢察署受
    保護管束人尿液檢體監管紀錄表各1 紙附卷可稽（見偵卷第
    4 、5 頁）。綜上，足認被告自白與事實相符，可以採信，
    本案事證至為明確，被告犯行堪予認定。又被告前因施用毒
    品案件，經臺灣板橋地方法院以91年度毒聲字第2555號裁定
    送觀察、勒戒後，認無繼續施用毒品傾向，於91年8 月22日
    執行完畢釋放出所；又於91年11月間，因施用毒品案件，經
    本院以92年度毒聲字第1288號裁定令入勒戒處所觀察、勒戒
    ，因認有繼續施用傾向，復於92年12月23日以92年度毒聲字
    第2177號裁定令入戒治處所強制戒治後，於93年1 月9 日停
    止戒治處分出監，刑責部分經本院於93年1 月15日以92年度
    簡字第4369號判處有期徒刑4 月確定等情，有臺灣高等法院
    被告前案紀錄表在卷可考，是被告最早於於92年間經觀察、
    勒戒執行完畢釋放後，於5 年內再犯施用毒品犯行，經依法
    追訴、處罰後，又為本案施用毒品之犯行，檢察官提起公訴
    ，於法並無不合，本院自應依法論科。
三、按海洛因、甲基安非他命分別為毒品危害防制條例第2 條第
    2 項第1 款、第2 款所稱之第一級毒品及第二級毒品。是核
    被告所為，係犯毒品危害防制條例第10條第1 項之施用第一
    級毒品罪、同條例第10條第2 項之施用第二級毒品罪，其持
    有第一級毒品海洛因、第二級毒品甲基安非他命進而施用，
    持有毒品之行為為施用毒品之當然手段，均不另論以持有毒
    品罪（最高法院74年臺上字第3404號判例意旨參照）。被告
    所為上開係以施用第一級毒品及第二級毒品犯行，其犯意個
    別、行為互殊，應分論併罰。爰審酌被告曾因施用毒品犯行
    而送觀察、勒戒、強制戒治及法院判處罪刑確定，仍不知悛
    悔，復再為施用第一、二級毒品犯行，顯見其戒絕毒品之決
    心不堅，惟念及其施用毒品乃戕害自己身心健康，尚未危及
    他人，且犯後坦承犯行之態度，態度尚可，並考量其智識程
    度、生活狀況等一切情狀，分別量處如主文所示之刑，並定
    應執行刑如主文所示，以示懲儆。
據上論斷，應依刑事訴訟法第299 條第1 項前段、第273 條之1
第1 項、第284 條之1 ，毒品危害防制條例第10條第1 項、第2
項，刑法第11條前段、第51條第5 款，判決如主文。
本案經檢察官文家倩到庭執行職務。
中    華    民    國   100    年    4     月    20    日
                  刑事第十八庭  法  官  陳思帆
以上正本證明與原本無異。
如不服本判決應於收受判決後10日內向本院提出上訴書狀，並應
敘述具體理由；其未敘述上訴理由者，應於上訴期間屆滿後20日
內向本院補提理由書（均須按他造當事人之人數附繕本）「切勿
逕送上級法院」。
                                書記官  林素霜
中    華    民    國   100    年    4    月    20    日
附錄本案論罪科刑所適用之法條：
毒品危害防制條例第10條
施用第一級毒品者，處 6 月以上 5 年以下有期徒刑。
施用第二級毒品者，處 3 年以下有期徒刑。